es: Opciones de luz: Cambio de color; Proyector; Resplandor suave; Otros
ja: ライトオプション: 色変化; プロジェクター; ソフトグロー; その他
lt-LT: Šviesos parinktys: Spalvos keitimas; Projektorius; Švelnus švytėjimas; Kita
cs: Možnosti osvětlení: Měnící se barvy; Projektor; Měkká záře; Jiné
tr: Işık Seçenekleri: Renk değiştiren; Projektör; Yumuşak parlama; Diğer
pt-BR: Opções de luz: Mudança de cor; Projetor; Brilho suave; Outro
th: ตัวเลือกแสง: เปลี่ยนสี; โปรเจ็กเตอร์; แสงนวล; อื่นๆ
ko: 조명 옵션: 색상 변경; 프로젝터; 소프트 글로우; 기타
de: Beleuchtungsoptionen: Farbwechsel; Projektor; Sanfte Beleuchtung; Sonstiges
da: Lysindstillinger: Farveskiftende; Projektor; Blød glans; Andet
ru: Варианты освещения: Изменение цвета; Прожектор; Мягкое свечение; Другое
zh-TW: 燈光選項: 變色; 投影機; 柔光; 其他
vi: Tuỳ chọn ánh sáng: Đổi màu; Máy chiếu; Ánh sáng dịu nhẹ; Khác
zh-CN: 灯光选项: 变色; 投影仪; 柔和光; 其他
hu: Világítási lehetőségek: Színváltás; Kivetítő; Lágy ragyogás; Egyéb
el: Επιλογές φωτός: Αλλαγή χρώματος; Προβολέας; Απαλή λάμψη; Άλλο
sv: Ljusalternativ: Färgskiftande; Projektor; Mjuk glöd; Övrigt
sk-SK: Svetelné možnosti: Zmena farby; Projektor; Jemná žiara; Iné
fi: Valovaihtoehdot: Väriä vaihtava; Projektori; Pehmeä kiilto; Muu
hr-HR: Opcije osvjetljenja: Mijenjanje boja; Projektor; Meki sjaj; Ostalo
bg-BG: Светлинни опции: Променящ се цвят; Проектор; Меко сияние; Други
it: Opzioni di luce: Cambia colore; Proiettore; Lucida morbida; Altro
nb: Lysalternativer: Fargeskiftende; Projektor; Myk glød; Annet
ro-RO: Opțiuni de lumină: Schimbarea culorii; Proiector; Lumină blândă; Altele
sl-SI: Možnosti svetlobe: Spreminjanje barv; Projektor; Mehki sijaj; Drugo
en: Light options: Color-changing; Projector; Soft glow; Other
pl: Opcje oświetlenia: Zmiana koloru; Projektor; Miękki blask; Inne
nl: Lichtopties: Kleurveranderend; Projector; Zachte gloed; Andere
pt-PT: Opções de luz: Mudança de cor; Projetor; Brilho suave; Outro
fr: Options d’éclairage: Changement de couleur; Projecteur; Lumière douce; Autre